臺灣臺東地方法院刑事判決　　　　　　　 96年度簡上字第4號
上　訴　人
即　被　告 乙○○
上列上訴人因違反毒品危害防制條例案件，不服本院臺東簡易庭
庭九十五年度東簡字第四八八號中華民國九十五年十二月二十日
第一審判決（聲請簡易判決處刑案號：九十五年度毒偵字第三○
八號），提起上訴，本院管轄之第二審合議庭判決如下：
    主  文
上訴駁回。
    事實及理由
一、本案經本院審理結果，認第一審法院以上訴人即被告乙○○
    所為係犯毒品危害防制條例第十條第二項之施用第二級毒品
    罪，判處有期徒刑六月，如易科罰金，以新臺幣（下同）一
    千元折算一日，其認事用法均無違誤，應予維持，並引用如
    附件第一審判決書所記載之事實、證據及理由。
二、上訴意旨固以：上訴人即被告因工作受挫，一時無法承受，
    故施用毒品，惟經警方通知即接受驗尿，坦承錯誤，亦將戒
    除惡習，原審量刑過重，請求撤銷改判，從輕量刑云云。惟
    按關於刑之量定，係實體法上賦予法院得為自由裁量之事項
    ，倘其未有逾越法律所規定之範圍，或濫用其權限，即不得
    任意指摘為違法（最高法院七十二年台上字第三六四七號及
    七十五年台上字第七０三三號等判例參照），且在同一犯罪
    事實與情節，如別無其他加重或減輕之原因，下級審量定之
    刑，亦無過重或失輕之不當情形，則上級審法院對下級審法
    院之職權行使，原則上應予尊重，此有最高法院八十五年度
    臺上字第二四四六號判決意旨足參。查毒品危害防制條例第
    十條第二項之施用第二級毒品罪，其法定本刑為三年以下有
    期徒刑，原審判決審酌被告前經本院以其連續施用第一級毒
    品海洛因，判處有期徒刑七月後，仍未能杜絕毒品誘惑，再
    次施用第二級毒品，顯無戒絕決心與毅力，惟犯後坦承犯行
    ，態度良好等一切情狀，依據刑事訴訟法第四百四十九條第
    一項前段、第三項、第四百五十四條第二項，毒品危害防制
    條例第十條第二項，刑法第十一條前段、第四十七條第一項
    、第四十一條第一項前段，逕以簡易判決處刑量處被告有期
    徒刑六月，並諭知易科罰金之折算標準，其認事用法均無不
    合，量刑亦無違法或不當之情事，上訴人以量刑過輕為由，
    提起上訴，聲請撤銷原判決，為無理由，應予駁回。
據上論斷，依刑事訴訟法第四百五十五條之一第一項、第三項、
第三百六十八條、第三百七十三條，判決如主文。
本案經檢察官甲○○到庭執行職務。
中　　華　　民　　國　　96　　年　　2 　　月　　27　　日
                  刑事第四庭   審判長法  官  黃建都
                                     法  官  陳君鳳
                                     法  官  黃珮茹
以上正本證明與原本無異。
本件不得上訴。
                                     書記官  蕭家玲
中　　華　　民　　國　　96　　年　　3 　　月　　1 　　日
附記：
毒品危害防制條例第10條
施用第一級毒品者，處 6 月以上 5 年以下有期徒刑。
施用第二級毒品者，處 3 年以下有期徒刑。
